【裁判字號】    99,簡上,454
【裁判日期】    991028
【裁判案由】    傷害
【裁判全文】
臺灣高雄地方法院刑事判決             99年度簡上字第454號
上  訴  人  臺灣高雄地方法院檢察署檢察官
被      告  乙○○
上列上訴人因被告傷害案件，不服本院高雄簡易庭99年度審簡字
第845 號中華民國99年8 月12日第一審刑事簡易判決（聲請簡易
判決處刑案號：臺灣高雄地方法院檢察署99年度偵字第1647號）
，提起上訴，本院管轄第二審之合議庭判決如下：
    主  文
上訴駁回。
    事實及理由
一、本案經本院審理結果，認原判決認事用法，均無違誤，量刑
    亦屬妥適，應予維持，爰依刑事訴訟法第373 條之規定，引
    用第一審判決書（含檢察官聲請簡易判決處刑書）所記載之
    事實、證據及理由（詳如附件）。
二、檢察官上訴意旨略以：本件告訴人甲○○以被告乙○○犯罪
    後態度不佳為由，具狀請求檢察官提起上訴，且被告於偵查
    中否認犯行，又未與告訴人甲○○達成和解，原審僅量處拘
    役20日似嫌過輕，為此提起上訴等語。
三、按量刑輕重，係屬事實審法院得依職權自由裁量之事項，苟
    已斟酌刑法第57條各款所列情狀而未逾越法定刑度，不得遽
    指為違法（最高法院72年台上字第6696號判例意旨參照）。
    查原判決認被告乙○○犯刑法第277 條第1 項之傷害罪，並
    於判決理由中敘明業經審酌被告動手傷人，致告訴人甲○○
    受有左腕挫傷6 ×5 公分之傷害，又未與告訴人和解，所為
    實不足取，惟念其已於原審訊問時坦承犯行，當庭書寫道歉
    書1 份向告訴人致歉，犯後態度尚佳，及其前無犯罪紀錄，
    有臺灣高等法院被告前案紀錄表1 份在卷可稽，素行非差等
    一切情狀，量處拘役20日，並諭知以新臺幣1 千元折算1 日
    之易科罰金折算標準。經核原判決已就刑法第57條各款所列
    情狀予以斟酌，且均有卷證資料可資覆按。又被告確有書立
    道歉書以示歉意（見審簡卷第32頁），縱其內容偶有錯別字
    ，或未如告訴人原欲要求「被告在犯罪地點，公開道歉，昭
    告天下」之道歉方式（見告訴人請求檢察官上訴狀第二段即
    簡上卷第6 頁第6-7 行），亦未能遽認被告並無道歉誠意，
    難謂其犯罪後態度欠佳。
四、本院經核原判決認事用法，均無違誤，量刑亦稱允當，並無
    裁量逾越或濫用之違法，應予維持。檢察官依告訴人之請求
    ，以原判決量刑過輕為由，提起上訴，經核為無理由，應予
    駁回。至於被告則未提起上訴，附此敘明。
據上論斷，依刑事訴訟法第455 條之1 第1 項、第3 項、第373
條、第368 條，判決如主文。
本案經檢察官鄭珮琪到庭執行職務。
中    華    民    國    99    年    10    月    28    日
                  刑事第十六庭  審判長法  官  曾逸誠
                                      法  官  洪榮家
                                      法  官  林柏壽
以上正本係照原本作成。
本判決不得上訴。
中    華    民    國    99    年    10    月    28    日
                                      書記官  洪嘉慧

司法院資訊處製作；財團法人民間司法改革基金會備份。
